【裁判字號】    95,易,1527
【裁判日期】    951031
【裁判案由】    竊盜等
【裁判全文】
臺灣板橋地方法院刑事判決              95年度易字第1527號
公  訴  人  臺灣板橋地方法院檢察署檢察官
被      告  甲○○冒名李政鴻.
                    （現於臺灣台北監獄台北分監執行中）
上列被告因竊盜等案件，經檢察官提起公訴（95年度偵字第1742
8 號），本院經合議庭裁定由受命法官獨任進行簡式審判程序，
判決如下：
    主  文
甲○○於夜間侵入住宅竊盜，累犯，處有期徒刑柒月；又意圖為
自己不法之所有，以不正方法由自動付款設備取得他人之物，累
犯，處有期徒刑參月。應執行有期徒刑捌月。
    事  實
一、甲○○前於民國92年間因竊盜案件，經本院以92年度重簡字
    第314 號判決判處有期徒刑4 月確定；又於92年間因違反動
    產擔保交易法案件，經本院以92年度簡字第967 號判決判處
    有期徒刑4 月確定；再於93年間因竊盜案件，經本院以93年
    度簡字第2102號判決判處有期徒刑5 月確定，上開三案經本
    院以93年度聲字第1740號裁定定應執行刑為有期徒刑1 年確
    定。嗣復因違反毒品危害防制條例案件，經本院以93年度簡
    字第2637號判決判處有期徒刑4 月確定、因詐欺案件，經本
    院以93年度簡字第1682號判決判處拘役30日確定，於93年11
    月3 日入監服刑，並接續執行上開違反毒品危害防制條例、
    詐欺等案件，甫於95年3 月2 日縮刑期滿執行完畢，仍不知
    悔改，於95年7 月15日晚上9 時10分許，見何進錦位於台北
    縣蘆洲市○○○路214 號9 樓D 室住處大門未關，竟萌生為
    自己不法所有之意圖，於夜間侵入何進錦上開住處內，徒手
    竊取何進錦置放於床上以毯子覆蓋之皮包1 個（內有何進錦
    之身分證、自小客車駕駛執照、機車駕駛執照、機車行照、
    民雄農會帳號0000000000000000號金融卡、中華郵政股份有
    限公司帳號000000000000000 號金融卡、電話卡、健保卡各
    1 張及現金新台幣《下同》5,000 元，起訴書漏載電話卡及
    健保卡各1 張）得逞。嗣因發現皮包內有金融卡及密碼，方
    另行萌生為自己不法所有之意圖，接續於95年7 月15日晚上
    9 時42分54秒、同年月日晚上9 時44分13秒、同年月日晚上
    9 時45分35秒及同年月日晚上9 時某分許，攜帶上開所竊得
    之金融卡2 張，前往台北縣蘆洲市○○○路214 號之華南商
    業銀行蘆洲分行前之自動櫃員機，鍵入提款卡提款密碼，使
    該自動付款設備辨識系統陷於錯誤，誤認其係有正當權源持
    卡人，以該不正方法由自動付款設備分別提領10,000元、
    20,000元、12,000元、2,000 元得手，總計以此不正方法由
    自動櫃員機取得何進錦所有現金44,000元。嗣經何進錦發現
    報警調閱監視錄影帶畫面後，始循線獲知上情。
二、案經何進錦訴由臺北縣政府警察局蘆洲分局報請臺灣板橋地
    方法院檢察署檢察官偵查起訴。
    理  由
一、上開事實，業據被告甲○○於警詢、偵查中（冒名李政鴻）
    及本院審理時坦承不諱，核與證人何進錦於警詢中所為證述
    相符，並有華南銀行自動櫃員機交易明細表5紙影本、存摺1
    紙影本、贓物認領保管單2 紙等資料在卷為憑，且被告以所
    竊得之金融卡前往華南銀行蘆洲分行提款時，於自動櫃員機
    前監視錄影翻拍之照片、起贓之照片等共14張附卷可稽，堪
    認被告自白與事實相符。本案事證明確，被告之犯行堪以認
    定。
二、被告於夜間侵入何進錦住處行竊所為，係犯刑法第321條第1
    項第1 款之加重竊盜罪。被告以所竊得之金融卡，由自動付
    款設備取得何進錦之財物所為，係犯刑法第339 條之2第1項
    之違法由自動付款設備取得他人之物罪。被告前後多次提款
    行為，均係密切接近之時間及地點實施，侵害同一法益，各
    行為之獨立性極為薄弱，依社會一般健全觀念，在時間差距
    上，難以強行分開，在刑法評價上，應視為數個舉動之接續
    實施，合為包括一行為予以評價，為接續犯。又被告於本院
    審理時供稱：在行竊之前，不知皮包內有何物，待竊得皮包
    發現有金融卡及密碼後，方想要去提款等語，衡情被告於行
    竊時，尚未有利用所竊得之金融卡提款之意圖，則被告所犯
    上開二罪間，犯意各別，行為互異，應分論併罰。被告有如
    事實欄所載前科紀錄，此有台灣高等法院被告前案紀錄表附
    卷為憑，其於5 年內故意再犯有期徒刑以上之上開二罪，均
    為累犯，依法均加重其刑。爰審酌被告素行不佳，甫遷入新
    宅即萌生行竊犯意及其犯罪之手段、所生危害、犯罪後之態
    度等一切情狀，分別量處如主文所示之刑，並定其應執行刑
    。末被告於警詢、偵查中冒李政鴻之名義，經內政部警政署
    刑事警察局確認偵查卷中之「李政鴻」所捺印之指紋與被告
    相符，此有該局95年9 月15日刑紋字第0950137661號鑑驗書
    存卷可參，並經蒞庭檢察官提出補充理由書更名在卷，附此
    敘明。
據上論斷，應依刑事訴訟法第273條之1第1項、第299條第1 項前
段，刑法第321條第1項第1款、第339條之2第1 項、第47條第1項
、第51條第5 款，刑法施行法第1 條之1 第1 項、第2 項後段，
判決如主文。
本案經檢察官郭學廉到庭執行職務。
中    華    民    國    95    年    10    月    31    日
                        刑事第二庭法  官  李麗玲
本件正本證明與原本無異。
如不服本判決，應於判決送達後十日內，向本院提出上訴狀。
                                  書記官  周百川
中    華    民    國    95    年    10    月    31    日
附錄本案論罪科刑法條全文：
中華民國刑法第321條第1項第1款
犯竊盜罪而有左列情形之一者，處 6 月以上、 5 年以下有期徒
刑：
一  於夜間侵入住宅或有人居住之建築物、船艦或隱匿其內而犯
之者。
中華民國刑法第339條之2第1項
意圖為自己或第三人不法之所有，以不正方法由自動付款設備取
得他人之物者，處3年以下有期徒刑、拘役或1萬元以下罰金。


司法院資訊處製作；財團法人民間司法改革基金會備份。
